【裁判字號】    95,台抗,270
【裁判日期】    950504
【裁判案由】    履行契約
【裁判全文】
最高法院民事裁定              九十五年度台抗字第二七０號
    抗  告  人  富勤模具工業股份有限公司
                        巷35.
    法定代理人  甲○○
    訴訟代理人  王梵緒律師
上列抗告人因與宜捷工業股份有限公司間請求履行契約事件，對
於中華民國九十五年三月二十三日台灣高等法院高雄分院裁定（
九十五年度抗字第一二號），提起抗告，本院裁定如下：
    主  文
抗告駁回。
抗告訴訟費用由抗告人負擔。
    理  由
按對於抗告法院之裁定再為抗告，僅得以其適用法規顯有錯誤為
理由，並經原法院之許可者為限，此項許可則以原裁定所涉及之
法律見解具有原則上之重要性者為限，民事訴訟法第四百八十六
條第四項、第五項規定甚明。所謂適用法規顯有錯誤，係指原裁
定就其取捨證據所確定之事實適用法規顯有錯誤而言，不包括認
定事實不當之情形在內。又所謂有原則上之重要性，係指訴訟事
件所涉及之法律見解意義重大，而有闡釋之必要者而言。本件抗
告人對於抗告法院駁回其抗告之裁定，提起再抗告，係以：台灣
高雄地方法院（下稱高雄地院）就本件訴訟之管轄權，是否因兩
造曾合意由台灣台中地方法院（下稱台中地院）管轄而遭排斥成
為無管轄權？及民事訴訟法第二十八條所謂「訴訟之全部或一部
，法院認為無管轄權者」，其內涵為何？涉及本件之管轄權為何
；及能否裁定移送他管轄法院之原則上法律見解之重要事項云云
，為其論據。惟按當事人得以合意定第一審管轄法院，當事人兩
造合意定第一審法院，無違背規定者，法院及當事人均應受其拘
束；另被告不抗辯法院無管轄權，而為本案之言詞辯論者，以其
法院為有管轄權之法院。訴訟之全部或一部，法院認為無管轄權
，依原告聲請或依職權以裁定移送於其管轄法院，民事訴訟法第
二十四條第一項、第二十五條、第二十八條第一項分別定有明文
。所謂本案之言詞辯論，係指被告於言詞辯論期日，就為訴訟標
的之法律關係為實體上之陳述而言。本件原法院以：相對人宜捷
工業股份有限公司之主營業所設於高雄縣燕巢鄉○○村○○路六
七九號，屬於高雄地院之轄區，高雄地院固有第一審管轄權。但
抗告人係依據兩造於民國八十七年十二月九日簽立之「外包基本
合約書（模具）」等五份合約及其附件（下稱系爭契約）提起本
件訴訟，請求相對人依系爭契約之約定交付模具。而依系爭契約
第十六章第三條之約定，足認兩造就系爭契約所生之爭議，已合
意以台中地院為第一審管轄法院。雖抗告人逕向高雄地院起訴，
高雄地院於九十四年十二月七日係以訊問筆錄之方式調查抗告人
請求之法律關係，相對人之訴訟代理人於高雄地院訊問時，僅答
稱：「因為才受委任，待閱卷後提出答辯。」等語，足徵相對人
於該期日，尚未就本件訴訟標的之法律關係為實體上之陳述，自
無民事訴訟法第二十五條擬制合意管轄規定之適用。兩造既合意
由台中地院管轄，高雄地院不因抗告人逕向該法院起訴，而為有
管轄權之法院。抗告人所陳之理由，核與適用法規是否顯有錯誤
無涉，亦無所涉及之法律見解具有原則上重要性之情事。因認抗
告人對駁回其抗告之裁定再為抗告，不應准許，裁定駁回抗告人
之再抗告，經核並無違誤。抗告論旨，指摘原裁定為不當，聲明
廢棄，為無理由。
據上論結，本件抗告為無理由。依民事訴訟法第四百九十五條之
一第一項、第四百四十九條第一項、第九十五條、第七十八條，
裁定如主文。
中    華    民    國  九十五  年    五    月    四    日
                      最高法院民事第七庭
                          審判長法官  劉  延  村
                                法官  劉  福  來
                                法官  黃  秀  得
                                法官  吳  謀  焰
                                法官  李  寶  堂
      本件正本證明與原本無異
                                      書  記  官
中    華    民    國  九十五  年    五    月   十七   日
                                                    Ｍ


司法院資訊處製作；財團法人民間司法改革基金會備份。
